【裁判字號】    92,易,911
【裁判日期】    920909
【裁判案由】    賭博等
【裁判全文】
臺灣臺北地方法院刑事判決                          九十二年度易字第九一一號
    公  訴  人  臺灣臺北地方法院檢察署檢察官
    被      告  丙○○  男  五.
                甲○○  男  三.
右列被告因賭博等案件，經檢察官聲請簡易判決處刑（九十二年度偵字第六八六三號
），經本院受理後（九十二年度簡字第一二二七號）認不宜以簡易判決處刑，而移由
本院刑事庭依通常程序審理，本院判決如左：
    主  文
丙○○違反未依規定辦理營利事業登記，不得經營電子遊戲場業之規定，累犯，處有
期徒刑伍月，如易科罰金，以參佰元折算壹日。扣案之賭具「彈珠快手」麻將台、「
霹靂名銖」彈珠台各壹台（均含ＩＣ版各壹片），及賭資新台幣肆仟肆佰肆拾元均沒
收。
甲○○在公眾得出入之場所賭博財物，處罰金貳仟元，如易服勞役，以佰元折算壹
日。扣案之賭具「彈珠快手」麻將台、「霹靂名銖」彈珠台各壹台（均含ＩＣ版各壹
片），及賭資新台幣肆仟肆佰肆拾元均沒收。
    事  實
一、丙○○於民國八十九年間，因違反電子遊戲場業管理條例案件，經本院以九十年
    易字第四Ｏ一號判處有期徒刑三月，如易科罰金則以三百元折算一日確定，於九
    十年十月三十日易科罰金執行完畢，詎其不知悔改，明知經營電子遊戲場業應依
    電子遊戲場業管理條例第十一條之規定向主管機關申請營利事業登記證始得營業
    ，仍違反前開規定，未申請營利事業登記證，並基於賭博之犯意，於九十二年一
    月十三日，在臺北縣新店市○○路○段三五九巷十二弄十四號，以修理、買賣電
    子遊戲機具作掩飾，於該址內隔間擺設電子遊戲機「彈珠快手」麻將台及「霹靂
    名銖」彈珠台各一台作為賭具，在上開公眾得出入之場所以前開機台與不特定人
    對賭財物，其方式係以現金投入開分投注，分別以一比十三、一比一百方式押注
    ，每贏之倍數累進積分，如押中則可依所把玩機台之倍率而得倍數不等之分數，
    賭客得將所得分數以一分兌換新台幣（下同）十元方式換回現金，如沒押中則由
    丙○○沒入所投入之硬幣，嗣於九十二年一月十三日下午五時五十分許，甲○○
    至上址以前開電子遊戲機賭博財物時，經警在上址查獲，並扣得賭具「彈珠快手
    」麻將台、「霹靂名銖」彈珠台各一台（均含ＩＣ版各一片），及賭資四千四百
    四十元。
二、案經臺北縣政府警察局新店分局報請臺灣臺北地方法院檢察署檢察官聲請簡易判
    決處刑。
    理  由
一、訊據被告丙○○固坦認於右揭時地擺設「彈珠快手」麻將台及「霹靂名銖」彈珠
    台各一台之事實，被告甲○○固坦認於右揭時地至上址把玩上開電子遊戲機具之
    事實，惟均矢口否認有何公訴人所指犯行，被告丙○○辯稱：其在上址從事修理
    、買賣電子遊戲機具之工作，並未以該機臺從事賭博，當天甲○○是來向其購買
    機臺，因為那天剛好有朋友拿二千元硬幣來給付購買機臺之尾款，其就拿二千元
    硬幣讓甲○○進去試機臺云云，被告甲○○辯稱：其是到該處找丙○○購買機臺
    ，並非賭博財物云云，經查：
    （一）被告二人雖互為附和之詞，辯稱當時係在測試所購買之機臺，然對於購買
          機臺之經過，被告甲○○於偵查中辯稱：「（你去那裡作什麼？）我要去
          買機台，購買回家自己玩」（見九十二年度偵字第六八六三號卷第三十二
          頁），於本院訊問時則改稱：「我是去那邊試機台，是幫我舅舅買，我舅
          舅說叫我去看彈珠台兩台，麻將台一台，彈珠台一台九千，麻將一台一萬
          ，這是丙○○報的價，還要跟他討價還價才會買」（見本院九十二年七月
          九日訊問筆錄），然被告丙○○辯稱：「案發前幾天，他打電話給我，說
          他舅舅要買機台，他要幫他舅舅看，他說他要ＰＫ（唆哈臺）跟彈珠臺，
          案發當天來的時候，才說他舅舅要改買彈珠臺跟麻將臺，價錢是我在電話
          中就跟他報過價，我告訴他，他要買的ＰＫ跟彈珠，平均一台八千五到八
          千之間，每一種中古檯子價格都差不多，除非用的ＩＣ版比較好，那天他
          來說了以後，我就叫他自己去裡面看他要哪一臺，我就在客廳跟朋友喝酒
          ，他看一看就說哪一台是好的，我就說有一台是剛修好的，他先看麻將臺
          ，說要試試看，剛好朋友還我機台尾款兩仟元，都是十元銅板，我就拿給
          甲○○，讓他自己進去試」、「（你是否一開始就知道他幫他舅舅買？）
          他在電話中講這樣」、「（你跟他報彈珠台一台多少？）我在電話中跟他
          報八千五，他問我可不可以算八千元，我說你來再講」、「（你在電話中
          有無跟他報麻將台價錢？）沒有，因為他問我ＰＫ，我只報ＰＫ價錢八千
          五」、「（他來時，有無問你麻將台多少錢？）我跟他說ＰＫ跟麻將台一
          樣價錢，沒有再另外跟他說多少錢」（見本院九十二年八月二十二日審理
          筆錄），兩人對於原先洽商欲購買之機種為何者、原係何人欲購買、磋商
          之價錢為何等，供詞多有歧異，實情是否如渠等前開所辯，顯非無疑。
    （二）又證人即承辦之警員丁○○證稱：當天下午四點多，其先到距離現場約二
          十到三十公尺的對面馬路用ＤＶ蒐證，該處往店內門縫可看到裡面有人在
          把玩電玩，經過一個小時的觀察，看到甲○○進去裡面抽煙打電動玩具，
          打了約一個小時，到了約五、六點，其認為可以行動了，就通知派出所，
          然後進入現場表明身分，甲○○原先承認有玩，但後來經丙○○提醒他是
          來買機台後，甲○○則改口稱是來買機台的，但對於買機台的詳細情形卻
          支吾其詞說不出所以然來等語（見本院九十二年七月九日訊問筆錄），而
          本件於扣案之機檯內起出十元銅板共四千多元等情，亦有臺北縣政府警察
          局新店分局臨檢紀錄表可徵，被告甲○○並坦認其中之二仟元銅板係其所
          投入，若被告甲○○投幣之動機在測試機台，則測試幾分鐘、投入幾十個
          硬幣即可知悉該機台是否可用，何需測試長達一個小時、且投入高達二千
          多元硬幣之理？是渠等辯稱係作機台測試云云顯屬無稽。況證人即警員黃
          明福證稱：當時在客廳的另一個人並未說有拿二千元零錢作為給付丙○○
          尾款之用等語，證人即警員乙○○亦證稱：「（你剛說有人在客廳聊天，
          你有無去跟那人作簡單訊問？）有，我問他來這邊作什麼，他說來找店主
          聊天」、「我問他時，他只回答他來聊天」（均見本院九十二年七月九日
          訊問筆錄），足見被告丙○○辯稱二千元零錢當天友人交付云云，亦無足
          採。
    （三）再者，依查獲現場錄影帶所示，該小房間內擺設約八到十台機具，機具左
          右整齊陳列在房間兩側，兩台機具有插電，裡面並放置許多零錢，現場地
          上有許多煙蒂，並有四張靠背滑椅，一張凳子，機台上有飲料兩罐、煙灰
          缸兩個，牆壁上有一台電風扇，店主需拿鑰匙才能打開插電機台的零錢櫃
          ，小房間沒有看到任何修理工具等情，有本院勘驗筆錄附卷可按，若被告
          係在修理、買賣機具，何須將機具排放如此整齊，並在房內備有五張之多
          的椅子供人乘坐？且若機具係在供人測試，則機具的零錢櫃理應不上鎖、
          以便可以隨時取出零錢供測試所用才是，豈有反將零錢櫃上鎖、並自備高
          達四千多元之零錢供客戶測試之理？綜上，足見前開兩台插電、擺放於該
          房內之電子遊戲機係供作他人賭博所用，應堪認定。另上開處所並未上鎖
          ，欲向丙○○購買東西者均可進出等情，業經被告丙○○供承在卷（見本
          院九十二年六月十二日訊問筆錄），是該處為公眾得出入之場所甚明，此
          外，復有前開電動玩具賭具二台（含ＩＣ板二片）、賭資四千四百四十元
          扣案可佐，本件事證明確，被告等犯行堪以認定。
二、核被告丙○○所為，係違反電子遊戲場業管理條例第十五條規定，應依同條例第
    二十二條論處，及犯刑法第二百六十六條第一項之在公眾得出入之場所賭博罪，
    公訴人雖認被告丙○○係犯刑法第二百六十八條之意圖營利供給賭博場所罪，然
    被告係提供賭博機具與賭客對賭財物，而非單純提供場所抽成，此亦經檢察官在
    聲請書中載明甚詳，是聲請簡易判決處刑書所指之犯罪事實應構成刑法第二百六
    十六條第一項賭博罪，公訴人所引法條容有誤會，應由本院更正後予以審理；而
    被告甲○○所為，係犯刑法第二百六十六條第一項之在公眾得出入之場所賭博罪
    。被告丙○○所犯上開二罪間，係一行為觸犯數罪名之想像競合犯，應從一重之
    電子遊戲場業第二十二條論處；又其於八十九年間，因違反電子遊戲場業管理條
    例案件，經本院判處有期徒刑三月，於九十年十月三十日易科罰金執行完畢等情
    ，有臺灣高等法院被告全國前案紀錄表可徵，其於有期徒刑執行完畢未滿五年，
    再犯本件有期徒刑以上之罪，為累犯，應  依刑法第四十七條規定加重其刑。爰
    審酌被告丙○○犯後否認犯行顯無悔意，然其所經營之電子遊戲場業規模非鉅、
    為賭博犯行僅一日即經警查獲、對社會之危害尚未擴大，及被告甲○○之犯罪動
    機、手段等一切情狀，分別量處如主文所示之刑，並分別諭知易科罰金及易服勞
    役之折算標準，以示懲儆。末查，扣案之「彈珠快手」麻將台、「霹靂名銖」彈
    珠台各一台（均含ＩＣ版），及在該機台中扣得之賭資共四千四百四十元，均為
    當場賭博之器具及在賭檯之財物，均應依刑法第二百六十六條第二項之規定，宣
    告沒收之。又被告甲○○經合傳喚無正當理由不到庭，惟此部份為應科罰金罰金
    之案件，爰不待其陳述逕行判決，附此敘明。
據上論斷，應依刑事訴訟法第四百五十二條、第二百九十九條第一項前段、三百零六
條，電子遊戲場業管理條例第二十二條、第十五條，刑法第十一條前段、第二百六十
六條第一項、第二項、第五十五條、第四十一條第一項前段、第四十二條第二項、第
四十七條，罰金罰鍰提高標準條例第一條前段、第二條，判決如主文。
本案經檢察官黃玉婷到庭執行職務
中      華      民      國    九十二    年      九      月      九      日
                                      臺灣臺北地方法院刑事第三庭
                                          法  官 蔡如琪
右正本證明與原本無異。
如不服本判決，應於判決送達後十日內，向本院提出上訴狀。
                                          書記官 黃鈴容
中      華      民      國    九十二    年      九      月      九      日
附錄法條
電子遊戲場業管理條例第二十二條
違反第十五條規定者，處行為人一年以下有期徒刑、拘役或科或併科新臺幣五十萬元
以上二百五十萬元以下罰金。
刑法第二百六十六條
一在公共場所或公眾得出入之場所賭博財物者，處一千元以下罰金。但以供人暫時娛
 樂之物為賭者，不在此限。
二當場賭博之器具與在賭檯或兌換籌碼處之財物，不問屬於犯人與否，沒收之。


司法院資訊處製作；財團法人民間司法改革基金會備份。
